臺灣臺北地方法院民事簡易判決
111年度店簡字第706號
                                    111年度店簡字第710號
原      告  梁崇民  
上列原告與被告莊國榮間請求損害賠償事件，本院判決如下：
　　主　文
原告之訴駁回。
訴訟費用由原告負擔。
　　理　由
一、原告主張：被告指導訴外人黃淑婷在撰寫其國立政治大學公
    共行政學系碩士論文「教師性侵害懲處修法過程及影響之研
    究」（下稱系爭論文），不實登載「……停聘不需報請主管教
    育機關核准，而解聘不經學校教評會審議通過，故程序比較
    不完整」（下稱系爭記載），故意以「不完整程序」侵害教
    師法第14條及第14條之1規定應經教評會批准、主管教育機
    關核准之程序，幫助黃淑婷論文造假取得碩士學位，並使學
    校公務員登載不實碩士畢業證書，致使原告遭教育部民國10
    4年12月3日函釋及臺北高等行政法院108年度訴字第370號判
    決侵害、106年1月24日解聘行政處分惡害，影響原告身分、
    地位、名譽、薪資、教職甚鉅，被告因賠償侵害名譽權之非
    財產上損害賠償新臺幣（下同）11萬元，及起訴狀繕本送達
    翌日起至清償日止，按週年利率5%計算之利息。
二、按原告就已起訴之事件，於訴訟繫屬中更行起訴者，法院應
    以裁定駁回之；原告之訴，依其所述之事實，在法律上顯無
    理由者，法院應以判決駁回之。但其情形可以補正者，審判
    長應定期間先命補正。民事訴訟法第249條第1項第7款、第2
    項第2款分別定有明文。上開規定，依同法第436條第2項，
    於簡易訴訟事件亦適用之。又所謂原告所述之事實，在法律
    上顯無理由，指原告之訴不符一貫性審查要件，而關於原告
    請求之一貫性審查，區分事實主張之一貫性審查及權利主張
    之一貫性審查。於前者而言，先暫認原告所主張之事實為眞
    實，就其所主張之訴訟標的法律關係，依實體法予以法律要
    件評價，如其所主張之事實足以導出其權利主張，始具備事
    實主張之一貫性；於後者而言，通過前者審查之後，繼而再
    依實體法予以法律效果評價，如足以導出原告所為應受判決
    事項之聲明（訴之聲明），始具備權利主張之一貫性。此二
    者均具備一貫性，原告之訴訟上請求即通過一貫性審查。如
    在此階段原告之請求未通過一貫性審查，其訴屬顯無理由，
    不必再就被告之答辯進行重要性審查，亦不必再調查證據，
    即得駁回其訴。
三、經查：
　㈠、原告就其主張之事實，分別於111年4月19日、同年月20日
      遞交起訴狀，經本院依序各分為111年度店簡字第706號、
      111年度店簡字第710號事件處理，2份訴狀上均勾選「正
      本」字樣，且記載之當事人、訴之聲明、事實理由完全相
      同，有各該起訴狀可考（兩事件卷第7頁），經本院函請
      原告說明，其亦未上開2份訴狀所涉事件是否相同回應，
      則其於111年4月19日同一事實已繫屬法院後，於同年月20
      日再以提出相同內容之起訴狀，其後訴即屬同一事件於訴
      訟繫屬中更行起訴，依前揭規定本應予裁定駁回，惟其前
      訴亦經本院認為顯無理由（詳下），基於訴訟經濟，爰併
      以判決駁回。
　㈡、又縱黃淑婷為系爭記載，亦屬其本於學識在其有權製作之
      論文中所表示之見解，並無拘束他人之效力，無論是否正
      確或與有權機關解釋一致，均非「造假」範疇，難憑此節
      即信其碩士學位有何不法取得之情形，況黃淑婷是否合法
      取得學位與原告無涉；而法院、行政機關於適用教師法第
      14條、第14條之1規定時，縱令有參考系爭論文或採用與
      系爭記載相同或近似之法律見解，而其結果對原告不利，
      亦屬各該機關本於法律確信所為之判斷，原告本應依各該
      情形適用對應之救濟程序，難信可歸責於系爭記載，況該
      記載所在之系爭論文於99年6月間即完成，距原告所指侵
      害其名譽權、工作權之104年12月3日函釋、106年1月24日
      解聘行政處分等逾5年以上，亦難信與原告之權利侵害或
      損害間有何法律上因果關係，遑論作為黃淑婷撰寫系爭論
      文指導教授之被告有何因此成立對原告侵權行為之可能。
      是原告關於系爭記載、被告為系爭論文指導教授之主張縱
      令為真，亦不足推論其名譽權、工作權因此受侵害，或與
      被告指導系爭論文之行為有何關聯，是原告本件主張顯不
      具備事實主張之一貫性，且難認有補正之可能，爰依前揭
      規定，不經言詞辯論，逕以判決駁回其訴。
　㈢、原告於111年5月27日具狀聲請調查，請求確認本股書記官
      是否有權發文、命其陳報等項，惟本院因收受原告2份內
      容相同之起訴狀，始分為2事件處理，已說明如上，承辦
      法官為了解情形，方批示審理單指示書記官通知原告確認
      及說明（706號卷第67頁），並無原告認為之登載不實或
      強制之情形，併予說明。　　　
四、訴訟費用負擔之依據：民事訴訟法第78條。
中　　華　　民　　國　　111 　年　　6 　　月　　2 　　日
                  新店簡易庭法  官　林志煌
上正本證明與原本無異。
對於本件判決如有不服，應於收受送達後20日內向本院提出上訴
書狀，上訴於本院合議庭，並按他造當事人之人數附具繕本。
如委任律師提起上訴者，應一併繳納上訴審裁判費。
中　　華　　民　　國　　111 　年　　6 　　月　　2 　　日
                            書記官  周怡伶